Inventaris van het archief van mr. A.M. Joekes [levensjaren 1885-1962], (1858) 1895-1962
Nationaal Archief, Den Haag
- STUKKEN BETREFFENDE ZIJN PARTICULIER LEVEN.
  - Stukken betreffende hemzelf., I.
    - Biografische gegevens, diploma's, dictaten, gedichten e.d., A.
      - Extract uit het geboorteregister 1885 van Fort van der Capellen en een paspoort, 1954; 499; 2 stukken
      - Getuigschriften, examenopgaven e.d. betreffende zijn gymnasiumtijd, 1902-1904; 500; 4 stukken en 1 deeltje
      - Ingekomen schrijven van de remonstrantse gemeente te 's-Gravenhage, houdende zijn benoeming tot lid van het College van Collectanten e.d., 1903; 501; 3 stukken en 1 deeltje
      - Gedichten, ter gelegenheid van zilveren bruiloften en een huwelijkskrant, 1906, 1936 en 1938; 502; 1 omslag
      - Passagebiljet, passagierslijsten e.d., 1911, 1955; 503; 3 deeltjes en 1 kaart
      - Koninklijk Besluit, houdende zijn benoeming tot Ridder in de Orde van de Nederlandse Leeuw, met de daarbij behorende Kanselarijstukken, 27 november 1931; 504; 2 stukken en 1 deeltje
      - Vragenlijsten, vergunning e.d. ingevolge de oorlogstoestand, 1943-1946; 505; 8 stukken
      - Brieven, formulieren, polis e.d. inzake de Oorlogsschadeverzekering, 6 december 1940-18 augustus 1952; 506; 1 omslag
      - Aanslagformulieren inzake inkomsten- en vermogensbelasting, 1945-1960; 507; 1 omslag
      - Briefwisseling met candidaat-notaris mej.Mr. P.C. de Klerck, inzake een ingediend bezwaarschrift tegen ontvangen belastingaanslagen, januari 1950; 508; 1 omslag
      - Ingekomen afschrift van de Pensioenraad inzake het toekennen van zijn pensioen, met bijlage, 22 april 1953; 509; 2 stukken
      - Stukken betreffende door hem georganiseerde kinderpartijtjes, 2 juni 1955-6 juli 1957; 510; 1 omslag
      - Menu, lidmaatschapskaarten, rekeningen e.d., 511; 1 omslag
      - Verlovingskaartjes, visitekaartjes en aantekeningen van adressen. Zakboekje 1959., 512; 15 stukken
      - Familiefoto's., 513; 65 stukken
      - Unicef Bulletin no.54, houdende herdenkingsartikel in verband met het overlijden van Mr. A.M. Joekes, mei 1962; 514; 1 blad
      - Opstel "De strijd in Engeland over de handelspolitiek", met spotprent, manuscript., 526A; 1 cahier en 1 stuk
      - Studententijd.
        - Almanakken van het Leidsch Studentencorps, 1903-1909; 515-519; 5 delen
          - Jaargang 1903., 515; 1 deel
          - Jaargang 1905., 516; 1 deel
          - Jaargang 1906., 517; 1 deel
          - Jaargang 1907., 518; 1 deel
          - Jaargang 1909., 519; 1 deel
        - Geillustreerde lustrumaffiche van het dispuut D-T., 3 november 1903-3 november 1908; 520; 2 exemplaren
        - Bul van zijn candidaats-examen in de rechten, 8 juli 1904; 521; 1 stuk
        - Collegedictaten., 522-526A; 5 omslagen
          - Frans., 522; 1 cahier
          - Koloniaal staatsrecht, 1908-1909 (prof. C. van Vollenhoven)., 523; 2 cahiers
          - Varia (prof. W.J.M. van Eysinga, prof. A. Plate etc.)., 524; 2 cahiers
          - Nederlands staatsrecht (prof. H. Krabbe)., 525; 2 cahiers
          - De Grondwet., 526; 1 cahier
          - Opstel "De strijd in Engeland over de handelspolitiek", met spotprent, manuscript., 526A; 1 cahier en 1 stuk
        - Krantenknipsels over de jaren 1905-1910., 527; 31 stukken
        - Feestnummer "Minerva" 1575-1905, t.g.v. het 66e lustrum van het Leidsch studentencorps, juni 1905; 528; 1 deel
        - Bewijzen van lidmaatschap van studentenverenigingen, 1906-1909; 529; 3 stukken
        - Manuscript-logboek van een tocht met de tjalk "De Eendracht", augustus 1909; 530; 1 deel
        - "De Eerste Kamer der Staten-Generaal" door A.M. Joekes, opstel voor het privatissimum van professor H. Krabbe, gedrukt, met potloodaantekeningen. Leiden, 1909; 531; 1 deeltje
        - Programma en affiches van het tweede Algemeen Nederlands studentencongres, met bericht van deelname van T. Desmet, september 1910; 532; 4 stukken
        - Manuscript-aantekeningen voor het proefschrift "Schets van de bevoegdheden der Nederlandse Consuls,", Z.j.; 533; 1 omslag
        - Proefschrift "Schets van de bevoegdheden der Nederlandse Consuls", Leiden, 1911; 534; 1 deel
        - Ingekomen brieven houdende felicitaties bij zijn promotie, 15, 16 en 19 mei 1911; 535; 3 stukken
        - Geillustreerd promotiediner-menu, 19 mei 1911; 536; 3 exemplaren
        - Bul, houdende zijn promotie tot doctor in de staatswetenschap, 19 mei 1911; 537; 1 rol
        - Bul, houdende gelukwensen van de Senaat der Leidse Universiteit op de dag, waarop hij 50 jaar geleden bevorderd werd tot doctor in de rechtswetenschap, 1 juli 1958; 538; 1 rol
        - Bul, houdende gelukwensen van de Senaat der Leidse Universiteit op de dag, waarop hij 50 jaar geleden bevorderd werd tot doctor in de staatswetenschap, 19 mei 1960; 539; 1 rol
        - Bul van de promotiepartij van Mr. G.E. Kronenberg, 8 juli 1909; 540; 1 rol
        - Bul van de promotiepartij van Mr. R. Egeler, 7 juli 1910; 541; 1 rol
        - Bul van de promotiepartij van Mr. C.M. Henny, 9 maart 1910; 542; 1 rol
        - Bul van de promotiepartij van B.W. Kranenburg, 2 december 1937; 543; 1 rol
        - Krantenartikelen betreffende "de Leidse groenen-aangelegenheid", een ingekomen brief van de abactis van het Collegium civ. Acad. Lugd. Bat, supr. J.van Slingelandt, houdende een dankbetuiging voor de betoonde steun en een verzoekschrift voor een jaarlijkse bijdrage aan de Collegiumsbediende Jan Sierat, 1912 en december 1949; 544; 6 stukken
        - Bijvoegsel van het Algemeen Handelsblad t.g.v. het 76e lustrum der Rijksuniversiteit te Leiden, 3 juni 1955; 545; 1 stuk
        - Programma t.g.v. het 76e lustrum der Rijksuniversiteit te Leiden., 1955; 546; 1 rol
        - Foto's uit zijn studententijd., 547; 27 stukken
    - Briefwisseling., B.
      - Ingekomen brieven., a.
        - Ingekomen brieven van zijn verloofde, 1910-1911; 548; 1 omslag
        - Ingekomen brieven van zijn echtgenote, 10-16 november 1921, 3 april 1928-8 december 1942 en 18 april 1955; 549; 1 omslag
        - Ingekomen brieven van zijn zoon Dolf, 1928, 1931-1937, 1942, 1947 en 1955; 550; 1 omslag
        - Ingekomen brieven van zijn dochter Wilhelmine, 1 april-10 juli 1928, 1940, 1942 en 1946; 551; 15 stukken
        - Ingekomen brieven van zijn zoon Dirk-Willem, 1928, 1933-1940, 1946; 552; 1 pak
        - Ingekomen brieven van zijn zoon Theodoor-Hendrik, 24 augustus 1939-18 april 1956; 553; 1 omslag
        - Ingekomen brieven van zijn ouders, 1895-1918; 554-559; 6 omslagen
          - 21 december 1895-21 december 1899, 554
          - 18 januari 1900-3 februari 1904, 555
          - 19 juni-26 december 1911, 556
          - 2 januari-31 december 1912, 557
          - 7 januari-30 december 1913, 558
          - 6 januari 1914-5 maart 1918, 559
        - Ingekomen brieven van zijn broer en schoonzuster Theo en Marianne Joekes-de Graaf, 1904, 1911-1915; 560; 11 stukken
        - Ingekomen brieven van zijn broer en schoonzuster Gerrit en Erna Joekes-Helderman, 1911-1917, 1936 en 1941; 561; 1 omslag
        - Briefwisseling met zijn broer en schoonzuster Gerrit en Erna Joekes-Helderman, 26 mei 1931-28 augustus 1936; 562; 1 omslag
        - Ingekomen brieven van zijn zuster Ida, 1911-1912; 563; 3 stukken
        - Ingekomen brief van zijn zuster en zwager Jan en Betsy Strumphler-Joekes, 3 juni 1942; 564; 1 stuk
        - Ingekomen brieven van zijn schoonouders Dirk-Willem en Willemine van Wulfften-Palthe-Jalink, 1911-1932; 565; 1 pak
        - Ingekomen brieven van zijn zwager en schoonzuster Willem-Johan en Joke van Wulfften-Palthe-Willink, 20 september 1911-8 september 1915, 1942 en 1943; 566; 8 stukken
        - Ingekomen brief van zijn zwager Albert van Wulfften-Palthe, 11 september 1942; 567; 1 stuk
        - Ingekomen brieven van zijn schoonzuster Jo Verkade-van Wulfften-Palthe, 16 januari 1911-5 mei 1912, 1932 en 1951; 568; 7 stukken
        - Ingekomen brieven van zijn zwager en schoonzuster Reinier en Henriëtte Bakels-van Wulfften-Palthe, 31 augustus 1911-22 februari 1916; 569; 1 omslag
        - Ingekomen brieven van zijn zwager Sam Winand, 21 maart 1912, 25 december 1945; 570; 2 stukken
        - Ingekomen brieven van zijn pleegzoon Otto Vrolijk en een briefkaart van zijn pleegdochter Else, 14 september 1940, 30 augustus 1941 en 29 november 1922; 571; 3 stukken
        - Ingekomen brieven van andere familieleden, 1901-1951; 572; 1 omslag
        - Briefwisseling met en stukken betreffende prof. C. van Vollenhoven., 573-578; 7 omslagen
          - Ingekomen brieven van prof.C.van Vollenhoven, 31 augustus 1910-19 maart 1932, 573; 26 stukken
          - Krantenknipsels en pamfletten betreffende de vredesplannen van prof.C. van Vollenhoven, 1 maart 1913-27 mei 1913, 574; 1 omslag
          - Concept-brief aan prof.C.van Vollenhoven van A.M. Joekes sr. en manuscript-aantekeningen, houdende biografische gegevens betreffende prof.C.van Vollenhoven, 16 december 1914 en Z.j., 575; 2 stukken
          - Brieven en circulaires betreffende prof.C.van Vollenhoven, 1922-1933, 576; 5 stukken
          - Overdruk uit "De Gids" "De aanslag op Leiden" door prof.C.van Vollenhoven, H.T. Colenbrander e.a., overdruk uit "Het Rechtsgeleerd Magazijn" "Nederland en de internationale rechtspraak" door prof. C.van Vollenhoven en een krantenartikel uit de N.R.C. "De Leidsche richting", februari 1925, 1922, aflevering 2 en 7 mei 1924, 577; 2 katernen en 1 stuk
          - Krantenknipsels, houdende artikelen bij het overlijden van prof.C.van Vollenhoven, 30 april 1933-18 mei 1933, 578; 15 stukken
        - Ingekomen brieven van vrienden en kennissen., 579-580; 2 omslagen
          - 1903-1938, 579
          - 1940-1957, 580
        - Ingekomen brieven, houdende felicitaties bij zijn 70e verjaardag, mei 1955; 581; 12 stukken
        - Briefwisseling met Paul Nijgh betreffende een sollicitatie voor een van zijn zonen, 12 juni-11 juli 1935; 582; 4 stukken
      - Uitgegane brieven., b.
        - Brieven aan zijn verloofde Elsje van Wulfften-Palthe, 19 juli 1910-9 mei 1911; 583; 1 omslag
        - Brieven aan zijn echtgenote Elsje van Wulfften-Palthe, 2 april 1928-7 januari 1945; 584; 1 omslag
        - Brief aan zijn dochter Willemine, 21 juni 1945; 585; 1 stuk
        - Brieven aan zijn zoon Dirk-Willem, 8 augustus 1933-10 mei 1940; 586; 7 stukken
        - Brieven aan zijn zoon Theodoor-Hendrik, 9 mei 1942-3 juni 1942; 587; 3 stukken
        - Brieven aan zijn ouders Adolf Marcus Joekes en Elisabeth Helena Liefrinck, 9 oktober 1908 en 25 augustus 1910; 588; 2 stukken
        - Brieven aan zijn zwagers Willem-Johan van Wulfften-Palthe en Sam Winand en zijn schoonzusters Joke Verkade-van Wulfften-Palthe en Anna Winand-van Wulfften-Palthe, 1902, 1922, 1934 en 1940; 589; 5 stukken
  - Stukken betreffende zijn familie., II.
    - Stukken betreffende zijn echtgenote., A.
      - Akte van volmacht tot het waarnemen en het behartigen van de belangen van haar man Adolf Marcus Joekes, 27 maart 1928, en paspoort, afgegeven 11 maart 1954; 590; 1 stuk.en 1 deeltje
      - Ingekomen brieven., 591-598; 8 omslagen
        - Brieven van haar dochter Wilhelmine, 22 januari 1940-6 april 1942, 591; 5 stukken
        - Brieven van haar ouders Dirk Willem en Willemine van Wulfften-Palthe-Jalink, 1901-1913, 592; 6 stukken
        - Brieven van haar zuster Joke Verkade-van Wulfften-Palthe, 11 juli 1911-21 september 1914, 593; 1 omslag
        - Brieven van haar zwager Eduard Verkade, 5 december 1901, 15 mei 1909 en 8 september 1910, 594; 3 stukken
        - Brieven van haar zuster Henriëtte Bakels-van Wulfften-Palthe, 26 november 1901, 17 maart 1902, 12 februari-30 oktober 1911, 595; 1 omslag
        - Brieven van haar zuster Anna Winand-van Wulfften-Palthe, 10 oktober 1911-22 januari 1913, 596; 4 stukken
        - Brieven van haar broer en schoonzuster Willem-Johan en Joke van Wulfften-Palthe-Willink, 1901, 1912, 1913, 597; 3 stukken
        - Brieven van vrienden en kennissen, 1901, 1909, 1911-1913, 1918, 1941 en 1942, 598; 1 omslag
    - Stukken betreffende zijn kinderen, Adolf Marcus, Wilhelmine, Dirk-Willem en Theodoor-Hendrik., B.
      - Rapporten e.d. betreffende zijn zoon Adolf Marcus, 1926-1931, 1946, 1950; 599; 1 omslag
      - Attest van M.van Deventer, arts, betreffende zijn dochter Wilhelmine, 26 mei 1944; 600; 1 stuk
      - Kasboekje van zijn dochter Wilhelmine, augustus-december 1936; 601; 1 deeltje
      - Brieven aan zijn dochter Wilhelmine van familie en vrienden, 3 oktober 1931-28 november 1940; 602; 1 omslag
      - Stukken betreffende zijn zoon Dirk-Willem, 1929-1934, 1943, 1945; 603; 1 omslag
      - Brieven aan zijn zoon Dirk-Willem van familie en vrienden, 29 augustus 1932-26 oktober 1933; 604; 1 omslag
      - Gedichten, krantenartikelen e.d. van zijn zoon Theodoor-Hendrik., 605; 1 omslag
      - Rijmprent "Herfst" door zijn zoon Theodoor-Hendrik en Madeleine Scheffer, herfst 1942; 606; 1 rol
      - Aflevering van "The financial Times", 21 april 1955; 607; 1 stuk
      - Brieven aan zijn zoon Theodoor-Hendrik van Dirk-Willem en Mr.Dr. H. Hoogenberk, 5 mei 1938 en 12 april 1943; 608; 2 stukken
    - Stukken betreffende zijn ouders., C.
      - Getuigschrift, puntenlijst e.d. betreffende door zijn vader afgelegde examens, juli 1867-juli 1869; 609; 5 stukken
      - Overdruk uit "De Indische Gids" "De wet van sultan Adam van Bandjermasin van 1835", door zijn vader, jaargang 1881; 610; 1 deeltje
      - Overzicht en memories van zijn vader gedurende diens verblijf in Nederlands-Indië, 1890-1898; 611; 4 katernen
      - Oorkonden, akten en extracten uit het register van Besluiten van de Gouverneur-Generaal van Nederlands-Indië e.d. inzake de benoemingen van zijn vader en diens staat van dienst, opgemaakt 4 april 1902, 30 augustus 1869-20 oktober 1902; 612; 1 omslag
      - Stukken, houdende het toekennen van het ereteken met gesp aan zijn vader wegens diens krijgsverrichtingen in Atjeh, zijn benoeming tot ridder in de Orde van de Nederlandse Leeuw, het toekennen van de zilveren inhuldigingsmédaille en de toekenning van de herinneringsmédaille van de Wereldtentoonstelling te Parijs, 31 januari 1882, 23 augustus 1898, 6 september 1898 en september 1903; 613; 1 omslag
      - Brief van de sultan van Riouw Lingga, Abdoel Rachmun Ma Alem Sjaz met een manuscript-vertaling met aantekeningen, Z.j.; 614; 3 stukken
      - Krantenknipsels betreffende het overlijden van zijn vader en akten van overeenkomst betreffende scheiding en deling van zijn nalatenschap, 27 april 1918 en januari 1920; 615; 1 blad en 1 katern
      - Paspoort van zijn moeder, afgegeven te 's-Gravenhage 25 september 1929, bewijs van haar lidmaatschap van The First Church of Christ Scientist en krantenknipsels betreffende Mary Baker Eddy, december 1910; 616; 1 omslag
      - Stukken betreffende de nalatenschap en de boedelscheiding van zijn moeder, 1931-1937; 617; 1 omslag
    - Stukken betreffende zijn zuster Ida., D.
      - Stukken betreffende de nalatenschap van zijn zuster Ida, 22 augustus 1949-4 februari 1954; 618; 1 omslag
    - Stukken betreffende zijn ooms van moederszijde, Frederik-Albert Liefrinck en Jacob-Hendrik Liefrinck., E.
      - Krantenartikel "Recht van opstal in Jogja" door de resident van Jogjakarta, Liefrinck en een krantenartikel "De jongste reis van de regeeringscommissaris Liefrinck", 13 september 1912 en 18 juni 1917; 619; 2 stukken
      - "Koloniaal tijdschrift", houdende het artikel "In memoriam Jacob Hendrik Liefrinck" door J.E. Bijlo, 16e jaargang nr. 3, mei 1927; 620; 1 deel
      - "Koloniaal tijdschrift", houdende het artikel "Frederik Albert Liefrinck", 23 maart 1853-27 juni 1927" door prof.Dr. C. Snouck Hurgronje, 16e jaargang, nr. 5, september 1927; 621; 1 deel
    - Stukken betreffende zijn schoonfamilie van Wulfften-Palthe., F.
      - Tekening, gedichten, menu's e.d., 1858-1943; 622; 13 stukken
      - Afschriften van uitgaande brieven aan zijn schoonvader betreffende de N.V. Exploitatiemaatschappij Landgoed Borg-Beuningen te Losser, 1927-1938; 623; 1 omslag
      - Briefwisseling betreffende de aankoop van een stuk grond door de 2e vrouw van zijn schoonvader, Anna van Wulfften-Palthe-Germs en een manuscript-verslag van Anna van Wulfften-Palthe-Germs betreffende de wegens ziekte van zijn schoonvader verwaarloosde administratie, 22 augustus 1929-2 januari 1930 en 26 augustus 1941; 624; 1 omslag
      - Briefwisseling met accountant J.L. Vleming, 1940-1956; 625; 1 omslag
      - Rapporten van accountant J.L. Vleming, 1940-1946; 626; 14 deeltjes
      - Brieven, verslagen, rapporten e.d. der N.V. Exploitatiemaatschappij Landgoed Borg-Beuningen, 1940-1957; 627; 1 omslag
      - Statuten in de Nederlandse Staatscourant en manuscriptnotulen der vergaderingen van de N.V. Exploitatiemaatschappij Borg-Beuningen, 15 september 1937 en 1945-1953; 628; 1 katern en 1 cahier
      - Uittreksel uit het kadastrale plan gemeente Losser, sectie A, schaal 1:2500 en een plan voor het verbouwen van een keuken te Beuningen, gemeente Losser, 1:50., Z.j.; 629; 2 kaarten
      - Briefwisseling, rapporten e.d. betreffende de begrafenis en erfenis van zijn schoonvader Dirk-Willem van Wulfften-Palthe, 7 maart 1940-27 september 1945; 630; 1 omslag
      - Briefwisseling, rapporten e.d. betreffende de erfenis van wijlen zijn schoonvader Dirk-Willem van Wulfften-Palthe., 631-632; 2 omslagen
        - 5 december 1942, 16 december 1948-15 maart 1949, 631
        - 19 mei 1950-31 januari 1961, 632
      - Brieven aan Arnold Albert van Wulfften-Palthe van zijn zoon Dirk-Willem, 1872-1874, 1908; 633; 1 omslag
      - Brieven aan Jan en Anna van Wulfften-Palthe en aan vrienden van Dirk-Willem van Wulfften-Palthe, 1866-1873; 634; 1 omslag
      - Brieven aan zijn schoonvader Dirk-Willem van Wulfften-Palthe van zijn kinderen, kleinkinderen e.d., 1902-1940; 635; 1 omslag
- GEDRUKTE STUKKEN.
  - Verslagen van de internationale conferentie betreffende de textielindustrie te Washington, 2-17 april 1937 en 2-10 mei 1938; 636; 2 deeltjes
  - Folders over de morele herbewapening en "Volken, die niet willen nadenken", 1947 en juni 1956; 637; 2 stukken en 1 katern
  - Weekblad "Nederlands Juristenblad" en overdruk uit "Rechtsfragen der internationalen organisation", houdende het artikel "L'application du principe représentatif dans des organisations internationales" door F.M. baron van Asbeck, 1 september 1956 en Z.j.; 638; 2 deeltjes
- GEDEPONEERD ARCHIEF.
  - Notulen van de vergaderingen der Vrijzinnig-Democratische Kamerclub, 1903-1917, geschreven; 639-642; 4 cahiers
    - 8 oktober 1903-maart 1906., 639
    - 8 maart 1906-4 maart 1909, 640
    - 11 maart 1909-13 juni 1912, 641
    - 17 september 1912-17 juli 1917, 642
  - Reglement, briefwisseling, aantekeningen e.d. betreffende de Vrijzinnig-Democratische Kamerclub, 26 april 1906-16 februari 1911; 643; 1 omslag
  - Brief van Mr. L.G.Kortenhorst,voorzitter van de Tweede Kamer der Staten-Generaal aan Mevrouw E.Joekes-van Wulfften Palthe, betreffende het overlijden van Mr. A.M. Joekes, 5 april 1962; 644; 1 stuk